# 非同一控制合并，现金流量表的编制问题

提问人：CallingCTS 时间：2013-03-18 14:37:30
母公司 2 月非同一控制下收购子公司，支付投资款 500 万， 3 月 1 日为合并日，子公司编制现金流量表时候年初现金余额取 3 月 1 日现金余额。由于支付投资款为 2 月，是否需要人为将年初余额调减这部分投资款，同时吸收投资收到现金记 500 万，然后在合并现金流量表进行抵消？

回答人：chenyiwei
在合并现金流量表层面要用到“购买子公司或其他营业单位支付的现金净额”项目。请参阅《企业会计准则讲解（ 2010 ）》第 32 章中关于现金流量表中该项目用法的内容。